【裁判字號】    90,聲,602
【裁判日期】    900216
【裁判案由】    聲請單獨宣告沒收違禁物
【裁判全文】
臺灣高雄地方法院刑事裁定                            九十年度聲字第六二號
    公  訴  人  臺灣高雄地方法院檢察署檢察官
    被      告  甲○○
右聲請人因違禁物事件，聲請單獨宣告沒收（九十年度聲沒字第二六號），本院裁定
如左：
    主  文
扣案之第二級毒品甲基安非他命壹包（驗後毛重壹‧玖參公克）沒收銷燬之。
    理  由
一、聲請意旨略以：高雄市政府警察局前鎮分局員警於民國八十八年四月二十八日，
    在高雄市○○區○○路一八一號，查獲甲○○（另行不起訴處分）非法吸用化學
    合成麻醉藥品安非他命，並扣得甲○○持有安非他命重約一‧七公克。經查扣案
    之安非他命係違禁物品，爰依法聲請單獨宣告沒收前開違禁物等語。
二、按違禁物得單獨宣告沒收，刑法第四十條但書定有明文；次按甲基安非他命係毒
    品危害防制條例第二條第二項所稱之第二級毒品，為違禁物，不問屬於犯人與否
    ，依同條例第十八條第一項前段之規定，應沒收銷燬之。本件經查：被告前因施
用第二級毒品安非他命案件，於八十八年四月二十八日，在高雄市○○區○○路
    一八一號為警當場查獲，並扣得被告所有安非他命一包（驗後毛重一．九三公克
    ）。被告於警訊及偵訊中雖矢口否認前開犯行，辯稱：係於八十八年四月二十七
    日十六時許，在高雄市○○區○○路七十二巷十一號對面舊貨商旁，向蔡清村以
    一百五十元代價購得機車化油器，不知為何內藏有安非他命云云。惟查，被告經
    警採集尿液送驗結果係呈甲基安非他命陽性反應，有高雄市立凱旋醫院八十八年
    五月十四日高市凱醫檢字第００一四七號煙毒尿液檢驗成績書一紙附卷可稽，是
    其所辯要屬飾卸之詞，殊無可採，其持有第二級毒品安非他命之犯行堪以認定。
    又上開扣案之安非他命一包，係高雄市政府警察局於八十八年四月二十八日以高
    市警前分刑字第００六六三七號解送被告甲○○涉嫌毒品危害防制條例案件，所
    隨案移送之扣案物，今該案件業經本院以八十七年度毒聲字第三０四九號裁定令
    入戒治處所施以強制戒治，於八十九年六月九日強制戒治期滿，再經臺灣高雄地
    方法院檢察署檢察官為不起訴處分在案，此有八十九年度戒毒偵字第一一九九號
    不起訴處分書附卷可參，而該扣案之疑似安非他命一包，經送高雄醫學大學附設
    中和紀念醫院鑑定結果確係甲基安非他命無誤，此有高雄醫學大學附設中和紀念
    醫院編號Ｐ—八九—一一八五號檢驗報告一紙在卷可參，係屬違禁物，本院認聲
    請為正當，爰依刑事訴訟法第二百二十條，刑法第四十條但書、毒品危害防制條
    例第十八條第一項前段，裁定如主文。
中      華      民      國      九十      年      二      月    十六    日
                                  臺灣高雄地方法院刑事第七庭
                                      法  官    林  家  賢
右正本證明與原本無異。
如不服本裁定，應於裁定送達後五日內，向本院提出抗告狀。
                                      書記官    李  忠  霖
中      華      民      國      九十      年      二      月    十六    日


司法院資訊處製作；財團法人民間司法改革基金會備份。
